【裁判字號】    92,易,1354
【裁判日期】    920521
【裁判案由】    加重竊盜
【裁判全文】
臺灣臺中地方法院刑事判決                        九十二年度易字第一三五四號
    公  訴  人  臺灣臺中地方法院檢察署檢察官
    被      告  甲○○
右列被告因加重竊盜案件，經檢察官提起公訴（九十一年度偵字第一六一０七號），
本院判決如左：
    主  文
甲○○攜帶兇器竊盜，累犯，處有期徒刑捌月。
    事  實
一、甲○○曾因竊盜、毒品危害條例案件分別經判處有期徒刑七月、十月，後經本院
    定其應執行有期徒刑一年四月，刑期起算日期為民國八十九年四月一日，指揮書
    執畢日期為九十年七月三十一日，於九十年六月七日縮短刑期假釋出監，指揮書
    執畢日期為九十年七月七日。詎其猶不知悔改，意圖為自己不法之所有，攜帶客
    觀上足對人之生命、身體、安全構成威脅，具有危險性之兇器即不明之刀械，並
    駕駛其向毅泰小客車租賃有限公司所承租車牌號碼為ＨＨ－５０６５號之箱型車
    ，於九十一年四月二十九日某時許，前往位於台中縣新社鄉○○村地段阿寸溪產
    業道路二Ｋ處附近，再持前開不明之刀械至乙○○向他人所承包之檳榔園內割取
    檳榔，而竊得乙○○所有檳榔二百顆（價值約新台幣八百元），得手後，放置於
    前開箱型車內駕駛離去，惟因附近路面凹陷致前開箱型車陷於該處無法駕駛，其
    始棄車離去。嗣於九十一年五月二日十時三十分許，乙○○察覺其檳榔遭竊，並
    於其檳榔園下方不遠處發現前開箱型車，且其阻隔對外通路之鐵鍊遭破壞，遂報
    警循線查獲，並自前開箱型車內扣得前開檳榔二百顆（已發還乙○○）。
二、案經台中縣警察局東勢分局報請臺灣臺中地方法院檢察署檢察官偵查起訴。
    理  由
一、訊據被告甲○○固坦承於前開時、地駕駛前開箱型車至前開地點後，因附近路面
    凹陷致前開箱型車陷於該處無法駕駛等事實，惟矢口否認有何加重竊盜之犯行，
    並辯稱其係駕車前往該處訪友，並未竊取前開檳榔云云。惟查：
（一）前揭事實業據證人乙○○、邱棟梁等證述明確，復有贓物認領保管單、租賃合
      約書、汽車出租單、相片等附卷可稽。
（二）被告雖辯稱其係駕車前往該處訪友，並未竊取前開檳榔；且其於九十一年四月
      二十九日與證人乙○○曾擦身而過，並起伊幫忙拉車子，並曾向證人劉熾堂借
      麻繩，證人劉熾堂看到其請證人乙○○幫忙之情形云云。然：
  １、證人乙○○於九十一年四月二十九日並未前往前開被告行竊地點，其係於九十
      一年五月二日前往前開檳榔園而發現其檳榔遭竊，並於其檳榔園下方發現前開
      箱型車，且其阻隔對外唯一通路之鐵鍊遭破壞，因覺可疑而報警，後會同警方
      於前開箱型車內扣得前開檳榔約二百顆等情，業據證人乙○○於警訊、偵查中
      與本院審理時證述明確，並有前開相片可憑。而前開箱型車係被告向毅泰小客
      車租賃有限公司承租，被告於前開時、地駕駛該箱型車前往前開地點，而因附
      近路面凹陷致前開箱型車陷於該處無法駕駛等情，亦據被告供述在卷，核與證
      人邱棟梁證述情節相符，並有前開汽車出租單可憑，則證人乙○○所有前開檳
      榔二百顆若非被告所竊，豈會放置於前開箱型車內。
  ２、又證人乙○○於九十一年四月二十九日、九十一年五月二日均未與被告謀面，
      且未幫被告拉車子等情，業據其於本院審理時證述明確（見本院九十二年五月
      九日審判筆錄），而證人劉熾堂僅曾於某日早上九時候中午以前出借鋼索與他
      人，並未曾見過車子等情，亦據證人劉熾堂於偵查時證述明確（見偵查卷第八
      十頁），則被告辯稱證人劉熾堂看到其請證人乙○○幫忙拉車子云云，自不足
      取。
  ３、被告縱係駕車前往該處欲訪友，亦無法證明其未竊取前開檳榔。況被告於九十
      一年五月二日警訊時即供稱當時係找其朋友張炳華，惟其經檢察官一再訊問，
      仍無法提供張炳華與其父之年籍資料以供查證。時隔一年於本院審理時，其猶
      無法提供資料供本院查證，並供稱事發後其有問朋友電話而跟張炳華父親聯絡
      過云云，惟經本院問及其朋友年籍資料時，其則供稱想不起來云云；其另供稱
      讓其交保（係他案羈押）其即可找到張炳華父親云云（均見本院前開審判筆錄
      ），其前開所辯，顯不足採。況其縱係前往該處欲訪友，亦無法證明其未竊取
      前開檳榔，業如前述，則此部分亦無再查證必要，附此敘明。
（三）又由前開遭竊檳榔痕跡查看，可知前開遭竊檳榔係遭用刀子割下等情亦據證人
      乙○○於本院審理時證述在卷（見本院前開審判筆錄），則被告係攜帶不明刀
      械行竊亦可認定。另按刑法第三百二十一條第一項第三款之攜帶兇器竊盜罪，
      係以行為人攜帶兇器竊盜為加重條件，此所謂兇器，其種類並無限制，凡客觀
      上足對人之生命、身體、安全構成威脅，具有危險性之兇器均屬之，且只須行
      竊時攜帶此種具有危險性之兇器為已足，並不以攜帶之初有行兇之意圖為必要
      （最高法院七十九年度台上字第五二五三號判例參照）；而前開不明刀械雖未
      扣案，但既可持之割取前開檳榔，當係質地堅硬，且係鋒利，在客觀上為足以
      殺傷人生命、身體之器械，顯為具有危險性之兇器，殆無疑義。但前開不明刀
      械並無證據足資證明係屬槍砲彈藥刀械管制條例所管制之刀械，尚難對被告論
      以違反槍砲彈藥刀械管制條例之罪。
（四）綜上所述，被告所辯，無非事後圖卸刑責之詞，不足採信。本件事證明確，被
      告犯行洵堪認定。
二、核被告甲○○所為，係犯刑法第三百二十一條第一項第三款之攜帶兇器竊盜罪。
    查被告曾因竊盜、毒品危害條例等案件分別經判處有期徒刑七月、十月，後再經
    本院合併定其應執行有期徒刑一年四月，刑期起算日期為八十九年四月一日，指
    揮書執畢日期為九十年七月三十一日，其於九十年六月七日縮短刑期假釋出監，
    指揮書執畢日期為九十年七月七日，此有臺灣高等法院被告全國前案紀錄表及臺
    灣臺中地方法院檢察署刑案資料查註紀錄表各一份在卷可憑；其於前案有期徒刑
    執行完畢後，五年以內再犯本件有期徒刑以上之罪，屬累犯，應依刑法第四十七
    條之規定，加重其刑。爰審酌被告犯罪之動機、目的、手段、所竊得財物數量與
    價值等所生危害及被告犯後猶飾詞卸責之態度等一切情狀，量處如主文所示之刑
    ，以資懲儆。
三、又查刑法關於沒收之規定，除違禁物必須沒收外，其餘均採得科主義，是法院對
    於供犯罪所用之物，沒收與否，本可自由裁量；如對得沒收之物未予沒收，尚不
    能認係違背法令（最高法院十九年上字第一六五一號、二十五年上字第一八九二
    號判例參照）。則前開不明刀械雖係被告供本件犯罪所用之物，但並未扣案，且
    無證據足資證明為被告所有或為違禁物，依前開說明，爰不另宣告沒收。
四、據上論斷，應依刑事訴訟法第二百九十九條第一項前段，刑法第三百二十一條第
    一項第三款、第四十七條，判決如主文。
中      華      民      國      九十二    年      五    月    二十一    日
                                臺灣臺中地方法院刑事第七庭
                                        法  官  陳  卿  和
右正本證明與原本無異。
如不服本判決，應於判決送達後十日內向本院提出上訴狀，上訴於臺灣高等法院臺中
分院（須附繕本）。
                                        書記官
中      華      民國      九十二    年      五    月    二十一    日
【附錄本案論罪科刑法條全文】
刑法第三百二十一條：
犯竊盜罪而有左列情形之一者，處六月以上五年以下有期徒刑：
一、於夜間侵入住宅或有人居住之建築物、船艦，或隱匿其內而犯之者。
二、毀越門扇、牆垣或其他安全設備而犯之者。
三、攜帶兇器而犯之者。
四、結夥三人以上而犯之者。
五、乘火災、水災或其他災害之際而犯之者。
六、在車站或埠頭而犯之者。
前項之未遂犯罰之。


司法院資訊處製作；財團法人民間司法改革基金會備份。
